【裁判字號】    92,訴,3403
【裁判日期】    920815
【裁判案由】    清償借款
【裁判全文】
臺灣臺北地方法院民事判決                        九十二年度訴字第三四０三號
    原      告  安泰商業銀行股份有限公司
    法定代理人  甲○○
    訴訟代理人  乙○○
    被      告  丙○○
                丁○○○
右當事人間事件請求清償借款事件，本院判決如左：
    主    文
被告應連帶給付原告新臺幣壹佰捌拾萬肆仟玖佰玖拾伍元，及自民國九十一年六月二
十二日起至清償日止，依年息百分之九點一三計算之利息，並自九十一年六月二十二
日起至清償日止，按上開利率百分之二十計算之違約金。
訴訟費用由被告負擔。
    事    實
一、原告方面：
  （一）聲明：如主文第一項所示。
  （二）陳述：緣被告丙○○於民國（下同）八十六年二月三日提供坐落於基隆市○
        ○○街八巷二十二號十四樓之房地，供原告抵押擔保，並邀同另一被告丁○
        ○○為連帶保證人，簽立借據乙紙向原告借款新臺幣（下同）四百四十八萬
        元，自借款日起，以一個月為一期依年金法計算月付金，按月平均攤還本息
        。詎料被告丙○○就該筆借款僅繳本息至八十九年六月二十八日，原告依約
        定書第六條主張所積欠債務視為全部到期，應立即清償。嗣經原告向臺灣基
        隆地方法院聲請拍賣抵押物，本件債權原尚有本金四百一十七萬零五百九十
        五元、利息七十五萬五千二百九十一元、違約金十二萬五千三百九十五元（
        利息及違約金依臺灣基隆地方法院民事執行處強制執行金額計算書分配表計
        至九十一年六月二十一日止），僅獲償三百二十四萬六千二百八十六元，尚
        不足一百八十萬四千九百九十五元，為此依法請求被告二人連帶給付前開借
        款及利息、違約金。
  （三）證據：提出他項權利證明書、抵押權設定契約書、借據、約定書二份、臺灣
        基隆地方法院通知及分配表（以上均為影本）為證。
二、被告方面：
  （一）聲明：原告之訴駁回。
  （二）陳述：均稱無法付款。
    理    由
一、按「訴狀送達後，原告不得將原訴變更或追加他訴。但有下列各款情形之一者，
    不在此限：．．．三、擴張或減縮應受判決事項之聲明者。．．．」，民事訴訟
    法第二百五十五條第一項第三款訂有明文。本件原告於九十二年七月三十一日言
    詞辯論時，減縮其利息及違約金之起算日自九十一年六月二十二日起算，依上開
    法條之規定，應予准許，合先說明。
二、本件原告主張之事實，已據其提出他項權利證明書、抵押權設定契約書、借據、
    約定書、臺灣基隆地方法院通知及分配表為證，核屬相符，被告等並均不爭執，
    自堪信原告之主張為真實。故被告均稱無法付款等語，亦無法免除其債務之清償
    責任。
三、原告依消費借貸及連帶保證之法律關係請求被告連帶給付借款一百八十萬四千九
    百九十五元，及如主文第一項所示之利息、違約金為有理由，應予准許。
四、結論：原告之訴為有理由，依民事訴訟法第七十八條、第八十五條第二項，判決
    如主文。
中      華      民      國    九十二    年      八      月      十五    日
                              民事第二庭  法      官  黃雯惠
右為正本係照原本作成
如對本判決上訴，須於判決送達後廿日內向本院提出上訴狀
中      華      民      國    九十二    年      八      月      十五    日
                                          法院書記官  林玗倩


司法院資訊處製作；財團法人民間司法改革基金會備份。
